【裁判字號】    98,訴,1627
【裁判日期】    980527
【裁判案由】    毒品危害防制條例
【裁判全文】
臺灣板橋地方法院刑事判決              98年度訴字第1627號
公  訴  人  台灣板橋地方法院檢察署檢察官
被      告  甲○○
上列被告因違反毒品危害防制條例案件，經檢察官提起公訴（九
十八年度毒偵字第三一一號），被告於準備程序中就被訴事實為
有罪之陳述，本院合議庭裁定由受命法官改依簡式審判程序獨任
審理，判決如下：
    主      文
甲○○施用第一級毒品，處有期徒刑柒月，扣案海洛因貳包（合
計驗餘淨重壹點肆捌伍伍公克）沒收銷燬之。又施用第二級毒品
，處有期徒刑肆月，扣案甲基安非他命壹包（驗餘淨重零點貳伍
肆柒公克）、內含微量甲基安非他命之殘渣袋伍只均沒收銷燬之
，扣案玻璃球伍只、吸食器貳組均沒收。應執行有期徒刑拾月，
扣案海洛因貳包（合計驗餘淨重壹點肆捌伍伍公克）、甲基安非
他命壹包（驗餘淨重零點貳伍肆柒公克）、內含微量甲基安非他
命之殘渣袋伍只均沒收銷燬之，扣案玻璃球伍只、吸食器貳組均
沒收。
    事      實
一、甲○○前曾於民國九十三年間，因施用毒品案件，經裁定送
    觀察、勒戒、強制戒治，於九十五年一月六日停止戒治執行
    完畢釋放。詎仍不知警惕，竟分別基於施用第一級毒品海洛
    因及第二級毒品甲基安非他命之犯意，於九十七年十二月二
    十九日晚間某時許，在台北縣板橋市○○路○段三一七號八
    樓居所（起訴書記載為九十七年十二月三十日上午十時三十
    分許為警採尿回溯二十六小時內之某時，及九十七年十二月
    二十八日凌晨二時許，在不詳地點及上開居所），以將少許
    海洛因粉末捲入香菸後，燃燒吸食施用海洛因一次；復將少
    許甲基安非他命放在玻璃球吸食器內以火燒烤使成煙霧後，
    吸食施用甲基安非他命一次。嗣於同年月三十日上午七時三
    十分許，在前開居所為警查獲，扣得其持有供施用之海洛因
    二包（合計驗餘淨重一點四八五五公克）、甲基安非他命一
    包（驗餘淨重０點二五四七公克）、內含微量無法析離之甲
    基安非他命殘渣袋五只、其所有供施用甲基安非他命所用之
    玻璃球五只、吸食器二組等物。另扣得與本案無關之大麻一
    包（驗餘淨重０點三七六一公克）、注射針筒五支、電子磅
    秤一台、煙斗一支等物。經採集其尿液檢體送驗，結果呈海
    洛因代謝物嗎啡類、甲基安非他命陽性反應。
二、案經台北縣政府警察局板橋分局報告台灣板橋地方法院檢察
    署檢察官偵查起訴。
    理      由
一、本案被告甲○○所犯係死刑、無期徒刑、最輕本刑為三年以
    上有期徒刑以外之罪，且非高等法院管轄之第一審案件，其
    於準備程序中就被訴事實為有罪之陳述，經本院告知簡式審
    判程序之旨，並聽取公訴人、被告之意見後，經合議庭裁定
    由受命法官獨任進行簡式審判程序，合先敘明。
二、上揭事實，業據被告於本院審理時坦承不諱，並有前開海洛
    因、甲基安非他命、殘渣袋、玻璃球、吸食器等物扣案可證
    ，且被告於九十七年十二月三十日為警查獲後，經採集其尿
    液檢體送驗，結果確呈海洛因代謝物嗎啡類、甲基安非他命
    陽性反應，有台灣檢驗科技股份有限公司濫用藥物尿液檢驗
    報告書、對照表、交通部民用航空局航空醫務中心毒品鑑定
    書、法務部調查局鑑定書等件附卷可憑，足證被告自白核與
    事實相符，堪以採信。查被告前曾於九十三年間因施用毒品
    案件，經裁定送觀察、勒戒、強制戒治在案，其於五年內再
    犯本案施用毒品，事證明確，其犯行洵堪認定。
三、核被告所為，係犯毒品危害防制條例第十條第一項之施用第
    一級毒品罪、第十條第二項之施用第二級毒品罪。至被告施
    用前後持有海洛因、甲基安非他命之低度行為，為其進而施
    用之高度行為所吸收，不另論罪。又被告所犯上開二罪，犯
    意各別，行為互殊，應予分論併罰。
四、爰審酌被告之素行不佳，經執行觀察、勒戒、強制戒治後仍
    未戒除吸毒惡習，施用毒品危害其個人身心健康，及犯罪後
    坦承犯行，態度尚屬良好等一切情狀，分別量處如主文所示
    之刑，並定其應執行之刑，以示懲儆。
五、扣案之海洛因二包（合計驗餘淨重一點四八五五公克）、甲
    基安非他命一包（驗餘淨重０點二五四七公克）、殘渣袋五
    只（內含微量難以析離之甲基安非他命），為被告持有供施
    用之第一、二級毒品，而本件海洛因、甲基安非他命均為細
    微粉末，部分沾附於包裝袋及殘渣袋上（見查獲照片），若
    欲完全析離，雖非不可能，但此舉對毒品危害防制政策之施
    行，並無特殊助益，且徒費執行之成本，故均併依毒品危害
    防制條例第十八條第一項前段規定宣告沒收銷燬之，以符執
    行之實際。又扣案玻璃球五個、吸食器二組等物，為被告所
    有、供本案施用甲基安非他命犯罪所用之物，業據其供明在
    卷，爰依刑法第三十八條第一項第二款規定宣告沒收。另扣
    案之大麻一包（驗餘淨重０點三七六一公克）、注射針筒五
    支、電子磅秤一台、煙斗一支等物，則與本案無涉，應退回
    由檢察官另行處理，附此敘明。
據上論斷，應依刑事訴訟法第二百七十三條之一第一項、第二百
九十九條第一項前段，毒品危害防制條例第十條第一項、第二項
、第十八條第一項前段，刑法第十一條前段、第五十一條第五款
、第三十八條第一項第二款，判決如主文。
本案經檢察官陳豐年到庭執行職務。
中    華    民    國    98    年    5     月    27    日
                  刑事第十八庭  法  官  林鈺琅
以上正本證明與原本無異。
如不服本判決，應於收受送達後10日內，向本院提出上訴狀，並
應敘述具體理由；其未敘述上訴理由者，應於上訴期間屆滿後20
日內，向本院補提理由書（均須按他造當事人之人數附繕本），
「切勿逕送上級法院」。
                                書記官  林蔚然
中    華    民    國    98    年    5     月    27    日
附錄本案論罪科刑法條全文：
毒品危害防制條例第10條：
  施用第一級毒品者，處六月以上五年以下有期徒刑。
  施用第二級毒品者，處三年以下有期徒刑。


司法院資訊處製作；財團法人民間司法改革基金會備份。
